臺灣高等法院刑事判決　　　　　　　　94年度上訴字第1795號
上　訴　人
即　被　告　甲○○
上列上訴人因毒品危害防制條例案件，不服臺灣基隆地方法院94
年度訴字第180號，中華民國94年4月14日第一審判決（起訴案號
：臺灣基隆地方法院檢察署93年度毒偵字第2408號、94年度毒偵
字第472號，併辦案號：同署94年度偵字第2813號），提起上訴
，本院判決如下：
    主  文
原判決關於施用第一級毒品部分撤銷。
甲○○連續施用第一級毒品，累犯，處有期徒刑拾月，扣案第一
級毒品海洛因貳包（驗餘淨重零點肆陸公克）均沒收銷燬，注射
針筒參支、吸管分裝杓壹支、葡萄糖壹包均沒收。
其他上訴駁回。
本判決撤銷改判部分所處之刑，及駁回上訴部分所處有期徒刑參
月，應執行有期徒刑壹年，扣案第一級毒品海洛因貳包（驗餘淨
重零點肆陸公克）均沒收銷燬，注射針筒參支、吸管分裝杓壹支
、葡萄糖壹包均沒收。
    事  實
一、甲○○於民國八十八年間之施用毒品案件，經裁定送強制戒
    治，於民國八十八年六月廿五日停止執行，至八十九年二月
    七日保護管束期滿執行完畢，同案刑事部分則經臺灣基隆地
    方法院以八十八年度更一字第三號判處有期徒刑一年六月確
    定，至九十三年四月廿五日方假釋期滿執行完畢，詎仍不知
    戒絕，於前開強制戒治執行完畢釋放後五年內，復分別基於
    概括之犯意：(一)自九十三年十一月中旬某日起，至九十四
    年一月廿九日止，在其基隆市○○○路二巷十九號三樓住處
    ，約一、二天一次，以注射方式，連續施用第一級毒品海洛
    因多次；(二)另不定期以吸食器燒烤方式，連續施用第二級
    毒品安非他命多次。嗣先於九十三年十二月二日凌晨三時卅
    分許，在基隆市○○區○○路八四號前，經警盤檢，於其機
    車上扣得其所有第一級毒品海洛因一包（驗餘淨重０．四四
    公克）及已使用注射針筒一支及吸管分裝杓一支暨預備供稀
    釋海洛因所用之葡萄糖一包；後於九十四年一月廿九日下午
    九時四十分許，在基隆市○○街十九號前，因查獲其係毒品
    行方不明人口時，在其身上再扣得其所有第一級毒品海洛因
    一包（驗餘淨重０．０二公克）及注射針筒一支。(三)於九
    十四年七月十一日為警查獲前二十四小時內某時，在不詳地
    點施用第一級毒品海洛因，於九十四年七月十一日下午二時
    許，為警在基隆市○○○街三十巷底涼亭查獲。扣得注射針
    筒一支。
二、案經基隆市警察局第三分局分別報請臺灣基隆地方法院檢察
    署檢察官偵查起訴，及檢察官移請併辦。
    理  由
一、前揭事實業據被告於警訊及偵、審中供承不諱，且其前後數
    次經警查獲採尿送基隆市衛生局及送台灣尖端先進生技醫藥
    股份有限公司檢驗結果，尿液均呈嗎啡及甲基安非他命陽性
    反應，此有該局檢驗成績書一件及前開公司濫用藥物尿液報
    告一件在卷可稽，此外，復有查扣其所有之第一級毒品海洛
    因二包（驗餘合計淨重０．四六公克）及施用毒品所用之注
    射針筒三支、吸管分裝杓一支暨預備供稀釋毒品所用之葡萄
    糖一包，先後扣案足資佐証。被告分別施用第一、二級毒品
    之事証明確，犯行洵堪認定。
二、核被告所為，係犯毒品危害防制條例第十條第一項之施用第
    一級毒品罪及第十條第二項之施用第二級毒品罪。被告施用
    第一級毒品海洛因、第二級毒品安非他命，其前後持有第一
    級毒品海洛因、第二級毒品安非他命之低度行為，應為施用
    毒品之高度行為所吸收，不另論罪。又被告先後多次施用第
    一級毒品海洛因及第二級毒品安非他命之犯行，均係時間緊
    接，犯罪構成要件相同，顯均係基於概括犯意反覆為之，均
    各應依連續犯之規定論以一罪，並加重其刑；至公訴人僅起
    訴被告事實欄一之（一）部分、及於九十三年十二月二日及
    九十四年一月廿九日二次查獲採尿之九十六小時內施用第二
    級毒品安非他命犯行，而不及被告自承之其他施用犯行，然
    如前述，其與已起訴部分為連續犯之裁判上一罪關係，亦為
    原起訴效力所及，本院因得併予審判，附此敘明。至被告所
    犯上開二罪間，犯意各別，行為互殊，應予分論併罰。被告
    前有如事實欄所載之犯罪、科刑及徒刑執行完畢情形，有台
    灣高等法院被告全國前案紀錄表在卷可稽，其受有期徒刑執
    行完畢後，五年內再犯有期徒刑以上之本罪，均為累犯，應
    依刑法第四十七條規定，加重其刑。
三、原審以被告施用第一級毒品部分罪證明確，據以論罪科刑，
    固非無見。惟查：有關事實欄一之（三）被告施用第一級毒
    品犯行部分，與起訴部分有連續犯之裁判上一罪關係，經檢
    察官移請本院併辦，原審未及審酌，尚有未洽。被告上訴意
    旨執以指摘原判決不當，就施用第一級毒品部分為有理由，
    應由本院將原判決此部分撤銷改判。被告施用第二級毒品部
    分，原審適用毒品危害防制條例第10條第2項量處有期徒刑
    三月，核無違誤，此部分之上訴為無理由，應予駁回。爰審
    酌被告犯罪之動機、施用頻率、曾有施用毒品之犯行仍不知
    戒絕，再次犯下本案，惟所犯之施用毒品犯行乃戕害自己身
    心健康，犯後坦承犯行、已表悔悟等一切情狀，就施用第一
    級毒品部分量處如主文之刑，併與駁回上訴部分定其應執行
    刑，以示懲儆。又本案雖係由被告上訴，但因被告施用第一
    級毒品部分連續犯行之犯罪事實擴張，原審判決適用連續犯
    法條所認定之犯罪事實尚有未當，依刑事訴訟法第三百七十
    條但書規定，就此部分自得諭知較重於原審判決之刑，併予
    敘明。
四、至扣案第一級毒品海洛因二包（驗餘合計淨重０．四六公克
    ）並經分別送法務部調查局鑑驗結果，亦確含海洛因成分，
    此有該局鑑定通知書二件在卷可稽，係屬違禁物，且為被告
    所有，自應依法宣告沒收銷燬之。又注射針筒三支、吸管分
　　裝杓一支，均係供犯罪所用之物；葡萄糖一包，則係供犯罪
　　預備之物，且均為被告所有，業據其供明在卷，亦併應依法
　  宣告沒收之。
據上論斷，應依刑事訴訟法第368條、第369條第1項前段、第364
條、第299條第1項前段，毒品危害防制條例第10條第1項、第18
條第1項前段，刑法第11條前段、第56條、第47條、第51條第5款
、第38第1項第2款，判決如主文。
本案經檢察官覃正祥到庭執行職務。
中　　華　　民　　國　　94　　年　　8 　　月　　24　　日
　　　　　　　　　刑事第九庭　審判長法　官　陳　祐　治
　　　　　　　　　　　　　　　　　  法　官　王　炳　梁
　　　　　　　　　　　　　　　　　  法　官  陳　晴　教
以上正本證明與原本無異。
一級毒品部分如不服本判決應於收受送達後十日內向本院提出上
訴書狀，其未敘述上訴之理由者並得於提起上訴後十日內向本院
補提理由書（均須按他造當事人之人數附繕本）。
二級毒品部分不得上訴。
                      　            書記官　郭　台　發
中　　華　　民　　國　　94　　年　　8 　　月　　24　　日
附錄：本案論罪科刑法條全文
毒品危害防制條例第10條：
施用第一級毒品者，處六月以上五年以下有期徒刑。
施用第二級毒品者，處三年以下有期徒刑。
毒品危害防制條例第18條：
查獲之第一、二級毒品及專供製造或施用第一、二級毒品之器具
，不問屬於犯人與否，均沒收銷燬之；
